# 融资租赁手续费

提问人：260811587 时间：2011-01-06 11:16:06
我公司售后租回融资租赁，资产可使用年限还有 20 年，租期 5 年，租期末确定能收回所有权，所以将其按照 20 年继续折旧，但是租赁手续费因为是直接费用所以资本化计入融资租入固定资产了，也跟着一起按照 20 年摊销么？因为手续费金额比较大，要是按照 20 年摊销，租赁结束后，我账上的固定资产因手续费没完全摊销不增值不少么？

回答人：chenyiwei
请查阅昨日本版面对售后回租构成融资租赁业务的讨论。手续费应当作为长期应付款的减项，按实际利率法于租赁期内转入利息费用，而不应计入固定资产价值。

提问人：jakki 时间：2012-03-29 21:29:44
企业会计制度下，可否一次性进当期损益呢？我手上的客户租赁额 1500 万元，手续费 72 万元， 72 万元可否一次进财务费用？
555555 ，为啥我的客户都是企业会计制度的呢。

回答人：chenyiwei
要看对报表整体影响的重大性，如果影响不重大的，可以简化处理，一次性计入当期损益。